【裁判字號】    89,交抗,84
【裁判日期】    890529
【裁判案由】    違反道路交通管理處罰條例
【裁判全文】
台灣高等法院刑事裁定                              八十九年度交抗字第八四號
抗  告  人  甲○○
右抗告人因違反道路交通管理處罰條例案件，不服台灣板橋地方法院中華民國八十九
年三月十六日所為裁定（八十九年度交聲字第六九號）提起抗告，本院裁定如左：
    主  文
原裁定撤銷，發回臺灣板橋地方法院。
    理  由
一、抗告意旨如抗告狀所載。（如附件）
二、按道路交通管理處罰條例所定罰鍰之處罰，行為人接獲違反道路交通管理事件通
    知單後，應於十五日內到達指定處所聽候裁決。但行為人認為舉發之事實與違規
    情形相符者，得不經裁決，逕依各該條款罰鍰最低額，自動向指定之處所繳納結
    案，道路交通管理處罰條例第九條第一項定有明文。又按處理違反道路交通管理
    事件，有關文書送達之程序，準用刑事訴訟法送達之規定，違反道路交通管理事
    件統一裁罰標準及處理細則第五條定有明文。
三、本件抗告人即受處分人甲○○固直承於民國八十八年一月十六日十五時二十八分
    ，駕駛ＦＯＮ─０一八號重型機車，在台北市○○路與泉州街之路口處，行駛於
    「禁行機車」之車道，經臺北市政府警察局交通警察大隊以採證相片舉發，此有
    採證照片、舉發違反道路交通管理事件通知書各一紙在卷可稽。惟受處分人辯稱
    其住所業已變更為「台北縣板橋市○○路二二六號」，原舉發單位竟未向戶政機
    關查詢，逕依原登記住址即「台北縣板橋市○○街八二巷十四弄八之一號」送達
    ，甫經退回，即為公示送達，致其無從得知違規裁罰，而未能依最低額繳納罰鍰
    結案，於法不合，為此聲明異議請求仍以最低罰鍰額裁罰云云。按依前揭違反道
    路交通管理事件統一裁罰標準及處理細則第五條之規定，原處分機關對受處分人
    所為之舉發違反道路交通管理事件通知書之送達，除有特別規定外，仍應向應受
    送達人之住居所為之（刑事訴訟法第六十二條、民事訴訟法第一百三十六條第一
    項前段可資參照）。本件受處分人是否確於舉發違反道路交通管理事件通知書寄
    達前已變更其住所為「台北縣板橋市○○路二二六號」乙節，即有調查之必要，
    原審疏未注意前揭處理違反道路交通管理事件，有關文書送達之程序，設有準用
    刑事訴訟法送達之規定，而恝置未予調查，即有未洽。抗告意旨執此指摘原裁定
    不當，為有理由，自應由本院將原裁定撤銷，並發回原審法院調查後更為適法之
    處理。
據上論斷，應依道路交通案件處理辦法第二十六條，刑事訴訟法第四百十三條前段裁
定如主文。
中    華    民    國    八十九    年        五        月      二十九    日
                            台灣高等法院刑事第二十四庭
                                審判長法  官  陳  貽  男
                                      法  官  李  世  貴
                                      法  官  聶  齊  桓
右正本證明與原本無異。
不得再抗告。
                                      書記官  于      誠
中    華    民    國    八十九    年        五        月      三十一    日


司法院資訊處製作；財團法人民間司法改革基金會備份。
